【裁判字號】    99,審訴,1531
【裁判日期】    991126
【裁判案由】    毒品危害防制條例
【裁判全文】
臺灣桃園地方法院宣示判決筆錄        99年度審訴字第1531號
公  訴  人  臺灣桃園地方法院檢察署檢察官
被      告  黃妙鈺
指定辯護人  本院公設辯護人林銘宏
上列被告因違反毒品危害防制條例案件（起訴案號：98年度毒偵
字第5521號），於中華民國99年11月26日下午5 時許，在本院第
十四法庭宣示判決，出席職員如下：
          法  官   鍾雅蘭
          書記官   陳恩如
法官起立朗讀判決主文、犯罪事實要旨、處罰條文、附記事項，
及告以上訴限制、期間並提出上訴狀之法院，且諭知記載其內容
：
一、主  文：
    黃妙鈺施用第一級毒品，累犯，處有期徒刑拾壹月；又施用
    第二級毒品，累犯，處有期徒刑陸月；又持有第二級毒品，
    累犯，處有期徒刑月，扣案含有第二級毒品美沙冬之包裝
    塑膠瓶壹瓶沒收銷燬之。應執行有期徒刑壹年肆月，扣案含
    有第二級毒品美沙冬之包裝塑膠瓶壹瓶沒收銷燬之。
二、犯罪事實要旨：
    黃妙鈺前於民國87年間因施用毒品案件，經本院以87年度毒
    聲字第592 號裁定送觀察、勒戒後，因認有繼續施用毒品傾
    向，再經本院以87年度毒聲字第992 號、第1003號裁定令入
    戒治處所施以強制戒治，嗣經本院以87年度毒聲字第2955號
    裁定停止戒治，於88年1 月8 日停止戒治併付保護管束出所
    ，迄88年7 月28日保護管束期滿未經撤銷停止戒治，視為強
    制戒治執行完畢，並經臺灣桃園地方法院檢察署檢察官以88
    年度戒偵字第11號為不起訴處分確定；復於前揭強制戒治執
    行完畢後5 年內，即於92年間再因連續施用第一、二級毒品
    案件，經本院以94年度訴緝字第118 號判決分別判處有期徒
    刑10月、5 月，應執行有期徒刑1 年2 月確定，於95年9 月
    30日縮刑期滿執行完畢（於本案構成累犯）。詎仍不知悔改
    ，復基於施用第一級毒品海洛因及第二級毒品甲基安非他命
    （起訴書均稱安非他命，本院應予更正）之犯意，於98年11
    月7 日凌晨3 時10分許為警採尿時起往前回溯26小時及96小
    時內之某時，在其位於桃園縣桃園市○○路○ 段375 號7 樓
    居處內，分別以針筒注射之方式施用海洛因及以吸食器燒烤
    之方式施用甲基安非他命各1 次。又因其染有毒癮，自行至
    行政院衛生署桃園療養院接受替代療法，亦即服用屬於第二
    級毒品之「美沙冬」戒癮。惟其明知「美沙冬」僅能在醫療
    院所內當場服用完畢，不得私自夾帶外出，竟基於非法持有
    第二級毒品美沙冬之犯意，於98年11月6 日某時，趁其在行
    政院衛生署桃園療養院服用「美沙冬」之機會，將口服之「
    美沙冬」留存一部分含在口中夾帶出院，並以其所有之塑膠
    瓶蒐集後持有。嗣於同日（6 日）晚間9 時2 分許，在桃園
    縣八德市○○路與龍壽街口為警查獲，並扣得第二級毒品美
    沙冬連同包裝塑膠瓶1 瓶（含瓶毛重31.66 毫升，因鑑驗使
    用2 毫升，驗餘毛重29.66 毫升），警方並經其同意採尿送
    驗，結果呈鴉片類及安非他命類陽性反應，始查悉黃妙鈺上
    開施用第一級毒品海洛因及第二級毒品甲基安非他命之犯行
    。
三、處罰條文：
    毒品危害防制條例第10條第1 項、第2 項、第11條第2 項、
    第18條第1 項前段，刑法第11條、第47條第1 項、第51條第
    5 款。
四、附記事項：
    本件被告黃妙鈺為警查獲時所扣得之第二級毒品美沙冬連同
    包裝塑膠瓶1 瓶（含瓶毛重31.66 毫升，因鑑驗使用2 毫升
    ，驗餘毛重29.66 毫升），測得美沙冬陽性反應，此有台灣
    檢驗科技股份有限公司濫用藥物檢驗報告（藥物部分）1 紙
    在卷可憑，因美沙冬溶解在液體中，液體具揮發性，而本院
    再將扣案之包裝塑膠瓶送請憲兵司令部刑事鑑驗中心檢驗美
    沙冬純質淨重時，該瓶內已無任何液體，惟因該包裝塑膠瓶
    中仍檢出含有美沙冬成分且難以與包裝塑膠瓶析離或析離需
    費甚鉅，應依毒品危害防制條例第18條第1 項前段規定，併
    予宣告沒收銷燬之；至鑑驗時採樣及已經揮發之美沙冬，已
    因鑑驗用罄、物理揮發作用而滅失不復存在，自無從宣告沒
    收銷燬之，併此指明。
五、協商判決除有刑事訴訟法第455 條之4 第1 項第1 款於本訊
    問程序終結前，被告撤銷協商合意或檢察官撤回協商聲請者
    ；第2 款被告協商之意思非出於自由意志者；第4 款被告所
    犯之罪非第455 條之2 第1 項所定得以協商判決者；第6 款
    被告有其他較重之裁判上一罪之犯罪事實者；第7 款法院認
    應諭知免刑或免訴、不受理者情形之一，及違反同條第2 項
    「法院應於協商合意範圍內為判決；法院為協商判決所科之
    刑，以宣告緩刑或2 年以下有期徒刑、拘役或罰金為限」之
    規定者外，不得上訴。
六、如有前述例外得上訴之情形，又不服本件判決，得自收受判
    決送達後10日內，向本院提出上訴書狀，上訴於第二審法院
    。
中    華    民    國    99    年    11    月    26    日
                        刑事庭  法  官  鍾雅蘭
                                書記官  陳恩如
以上正本證明與原本無異。
                                書記官  陳恩如
中    華    民    國    99    年    11    月    26    日
附錄本案論罪科刑法條：
毒品危害防制條例第10條
施用第一級毒品者，處六月以上五年以下有期徒刑。
施用第二級毒品者，處三年以下有期徒刑。
毒品危害防制條例第11條第2項
持有第二級毒品者，處二年以下有期徒刑、拘役或新臺幣三萬元
以下罰金。

司法院資訊處製作；財團法人民間司法改革基金會備份。
